臺灣臺北地方法院刑事裁定　
111年度聲字第2018號
聲  請  人  臺灣臺北地方檢察署檢察官
受  刑  人  李耀鈞


上列聲請人因對受刑人數罪併罰有二裁判以上，聲請定應執行刑
並諭知易科罰金標準（111年度執聲字第1747號、111年度執字第
5940號），本院裁定如下：
    主  文
李耀鈞所犯如附表所示之罪刑，應執行拘役壹佰貳拾日，如易科
罰金，以新臺幣壹仟元折算壹日。
    理  由
一、聲請意旨略以：受刑人李耀鈞因竊盜案件，先後經判決確定
    如附表，應依刑法第53條、第51條第6款，定其應執行之刑
    ，並諭知易科罰金之標準，爰依刑事訴訟法第477條第1項聲
    請裁定等語。
二、按判決確定前犯數罪者，併合處罰之，數罪併罰，有二裁判
    以上者，依刑法第51條之規定，定其應執行之刑，數罪併罰
    ，分別宣告其罪之刑，宣告多數拘役者，於各刑中之最長期
    以上，各刑合併之刑期以下，定其刑期，但不得逾120日，
    刑法第50條、第53條、第51條第6款分別定有明文。而依刑
    法第53條應依同法第51條第5款至第7款之規定，定其應執行
    之刑者，由該案犯罪事實最後判決之法院之檢察官，聲請該
    法院裁定之，刑事訴訟法第477條第1項亦有明文。又法律上
    屬於自由裁量之事項，有其外部性界限及內部性界限，並非
    概無拘束。依據法律之具體規定，法院應在其範圍選擇為適
    當之裁判者，為外部性界限；而法院為裁判時，應考量法律
    之目的，及法律秩序之理念所在者，為內部性界限。法院為
    裁判時，二者均不得有所踰越。在數罪併罰，有二裁判以上
    ，定其應執行之刑時，固屬於法院自由裁量之事項，然仍應
    受前揭外部性界限及內部性界限之拘束（最高法院94年度台
    非字第233號判決意旨參照）。
三、經查：
  ㈠本案受刑人李耀鈞因竊盜案件，先後經本院判處如附表所示
    之罪刑，並均確定在案，有臺灣高等法院被告前案紀錄表1
    份在卷可稽。本院審核受刑人所犯如附表所示之罪，均係於
    附表編號1所示判決確定日期前為之，本院為犯罪事實最後
    判決之法院；又本件檢察官聲請就受刑人如附表所示之罪定
    其應執行之刑，其中如附表編號1至4之罪經本院以111年度
    聲字第1660號裁定定其應執行拘役110日確定，亦有該裁判
    書、臺灣高等法院被告前案紀錄表在卷可稽，惟如附表編號
    5之罪，屬「增加合於定應執行刑要件之他罪刑」之情況，
    並未違反一事不再理之原則，是本件就附表各編號所示之罪
    名定應執行之刑，係對受刑人有利之事項，核與上述規定並
    無不合，認檢察官聲請為正當，應予准許。
　㈡而本院定應執行刑，不得逾越刑法第51條第6款所定法律之外
    部界限，即不得重於附表編號1至5所示罪刑之總合，亦不得
    重於附表編號1至4所示之罪經定執行刑之拘役110日與附表
    編號5所示拘役30日之總和（即拘役140日），且依刑法第51
    條第6款規定，定拘役之應執行刑時不得逾120日之法定界限
    。又受刑人所犯如附表所示各罪，其中最長期者為拘役40日
    ，則定應執行刑之範圍應在各罪之最長期（拘役40日）以上
    ，及定拘役之應執行刑上限（拘役120日）之間。本院爰依
    上述法條規定，本於罪責相當之要求，審酌受刑人所犯如附
    表所示各罪均為竊盜罪，其犯罪類型、態樣、侵害法益、犯
    罪時間及行為動機等情大致相同，均具相當之責任非難性，
    兼衡受刑人違反之嚴重性及所犯數罪整體非難評價，綜合斟
    酌受刑人犯罪行為之不法與罪責程度，及對其施以矯正之必
    要性，及定應執行刑之外部性界限及內部性界限各節，就其
    所犯如附表所示各罪，爰裁定其應執行之刑如主文所示，併
    諭知易科罰金之折算標準。
　㈢至附表編號1所示之罪刑，受刑人固已於民國111年7月6日因
    易科罰金執行完畢，有上述被告前案紀錄表在卷可查，惟仍
    得由檢察官於換發執行指揮書時，扣除該部分已執行完畢之
    刑，尚不影響本件定其應執行刑之結果，併此敘明。
　㈣另因本案僅聲請就附表所示之罪定其應執行之刑，均屬得易
    科罰金之類型，牽涉案件情節單純，且本案因受前述裁量權
    內部界限及定應執行刑法定上限之拘束，而不得作成較前裁
    定更不利於被告之結果，衡量受刑人權益之保障、國家刑罰
    權之實踐及司法資源之有限性，本院認顯無必要予受刑人以
    言詞、書面或其他適當方式陳述意見，附此敘明。
四、依刑事訴訟法第477條第1項，刑法第53條、第51條第6款、
    第41條第1項前段，裁定如主文。
中　　華　　民　　國　　111 　年　　11　　月　　18　　日
　　　　　　　　　刑事第十三庭  法　官　洪甯雅
以上正本證明與原本無異。
如不服本裁定，應於送達後5日內，向本院提出抗告狀。
　　　　　　　　　　　　　　　　書記官　胡嘉玲
中　　華　　民　　國　　111 　年　　11　　月　　18　　日
◎附表：
編號 罪名 宣告刑 犯罪日期 （民國） 偵查機關及案號 最後事實審  確定判決  是否為得易科罰金之案件 備註      法院案號 判決日期 法院案號 確定日期   1 竊盜 拘役30日 110年11月3日 臺灣臺北地方檢察署111年度偵字第2264號 臺灣臺北地方法院111年度簡字第410號 111年3月21日 臺灣臺北地方法院111年度簡字第410號 111年5月3日 是 臺灣臺北地方檢察署111年度執緝字第641號（已執畢）。 2 竊盜 拘役40日 110年11月2、7、11日 臺灣臺北地方檢察署110年度偵字第36448號 臺灣臺北地方法院111年度簡字第1509號 111年7月14日 臺灣臺北地方法院111年度簡字第1509號 111年8月23日 是 1.編號2至4經臺灣臺北地方法院以111年度簡字第1509號判決定應執行刑拘役90日。 2.編號1至4經臺灣臺北地方法院以111年度聲字第1660號判決定應執行刑拘役110日。 3.臺灣臺北地方檢察署111年度執字第4804號。 3 竊盜 拘役40日       是  4 竊盜 拘役40日       是  5 竊盜 拘役30日 111年5月1日 臺灣臺北地方檢察署111年度偵字第16896號 臺灣臺北地方法院111年度簡字第1634號 111年8月30日 臺灣臺北地方法院111年度簡字第1634號 111年10月25日 是 臺灣臺北地方檢察署111年度執字第5940號。